【裁判字號】    98,交聲,3594
【裁判日期】    980930
【裁判案由】    聲明異議
【裁判全文】
臺灣臺中地方法院交通事件裁定        98年度交聲字第3594號
原處分機關  交通部公路總局臺中區監理所
異  議  人
即受處分人  甲○○
上列受處分人因違反道路交通管理處罰條例案件，對於交通部公
路總局臺中區監理所民國九十八年九月一日所為之處分（中監違
字第裁六０－Ｆ00000000號裁決書），聲明異議，本院
裁定如下：
    主  文
異議駁回。
    理  由
一、按汽車駕駛人行車速度，超過規定之最高時速者，處新臺幣
    （下同）一千二百元以上二千四百元以下罰鍰，並記違規點
    數一點；汽車駕駛人行車速度，超過規定之最高時速未滿二
    十公里，其逾越應到案期限六十日以上，繳納罰鍰或逕行裁
    決處罰者，統一裁罰罰鍰二千二百元，道路交通管理處罰條
    例第四十條第一項、第六十三條第一項第一款及違反道路交
    通管理事件統一裁罰基準表分別定有明文。而逕行舉發道路
    交通管理事件，應按已查明之資料填註車牌號碼、車輛種類
    、車主姓名及地址，並於通知單上方空白處加註逕行舉發之
    文字後，由舉發機關送達被通知人；再按送達應向受送達人
    之住居所、事務所或營業所為之；不能送達住居所或以補充
    送達、留置送達之方式為之者，得將文書寄存送達地之地方
    自治或警察機關，並作送達通知書兩份，一份黏貼於應受送
    達人住居所、事務所、營業所或其就業處所門首，另一份交
    由鄰居轉交或置於該送達處所信箱或其他適當位置，以為送
    達；由郵政機關為送達者，得將文書寄存於送達地之郵政機
    關。違反道路交通管理事件統一裁罰標準及處理細則第十一
    條第一項第四款、行政程序法第七十二條第一項、第七十四
    條第一、二項亦規定至明。
二、本件聲明異議意旨略以：伊於民國九十八年二月二十四日駕
    駛Ｘ八－二二二０號自用小客車行經省道臺十三甲線路段超
    速。伊至苗栗監理站繳交燃料費時，經該站承辦人員告知尚
    有一張超速違規單未繳，伊表示未收到罰單如何補救，該員
    告知先繳完罰款後可以提出申訴，伊立即繳交二千二百元罰
    款，並於九十八年七月二十四日依法向臺中監理所提出申訴
    ，經該所函覆申訴無效。今伊提出異議理由為未收到罰單，
    所以逾期繳交罰款，請求退回滯納金六百元，爰聲明異議等
    語。
三、經查：受處分人即異議人甲○○於九十八年二月二十四日十
    七時二十九分許，駕駛其所有之車牌號碼Ｘ八－二二二０號
    自用小客車，行經苗栗縣後龍鎮省道臺十三甲線公路十二點
    一公里（新蓮寺旁）處，因當地路段限速六十公里，駕駛人
    行車速度經測得時速七十六公里，超速十六公里（未滿二十
    公里），乃為苗栗縣警察局警員逕行舉發，有苗栗縣警察局
    舉發違反道路交通管理事件通知單一份及採證照片一幀在卷
    為憑，受處分人於本件聲明異議狀中對此亦無異詞，其有上
    開交通違規事實，已堪認定。又按送達應向受送達人之住居
    所、事務所或營業所為之；不能送達住所或以補充送達、留
    置送達之方式為之者，得將文書寄存送達地之地方自治或警
    察機關，並作送達通知書兩份，一份黏貼於應受送達人住居
    所、事務所、營業所或其就業處所門首，另一份交由鄰居轉
    交或置於該送達處所信箱或其他適當位置，以為送達；由郵
    政機關為送達者，得將文書寄存於送達地之郵政機關。受處
    分人雖辯稱未收到舉發違反道路交通管理事件通知書等語，
    惟其係設籍於「臺中市○區○○里○○○路三一六號六樓之
    五」，且迄今並無任何變更遷出紀錄，此有個人基本資料查
    詢結果一份附卷可稽，而本件舉發通知單經舉發機關即苗栗
    縣警察局於九十八年三月十一日以編號六四五五八掛號郵寄
    上開受處分人之戶籍地址，因郵局投遞未果退回後，依行政
    程序法第七十四條、第七十六條規定辦理寄存送達，自九十
    八年三月十六日寄存於臺中福平里郵局，此有交通部公路總
    局臺中區監理所九十八年八月十日中監自字第０九八００二
    九八０三號函、苗栗縣警察局九十八年七月三十一日苗警交
    字第０九八００三０八七五號函及苗栗縣警察局送達證書各
    一份存卷足參。則依行政程序法第七十四條之規定，即應以
    寄存之日即九十八年三月十六日視為受處分人收受送達之日
    期，而發生送達之效力（臺灣高等法院暨所屬法院九十七年
    法律座談會刑事類法律問題第四十二號研討結果、法務部九
    十五年八月二十一日法律字第０九五００二八０三四號函示
    意見均同此結論），受處分人自不能以其並未直接受領該份
    舉發通知單，而主張送達程序有何瑕疵。綜上所陳，受處分
    人上開所辯尚有未洽，無足為採。原處分機關交通部公路總
    局臺中區監理所依前開道路交通管理處罰條例及違反道路交
    通管理事件統一裁罰基準表規定，據以裁處受處分人罰鍰二
    千二百元，並記違規點數一點，於法並無不合。本件聲明異
    議為無理由，應予駁回。
四、據上論斷，應依道路交通管理處罰條例第八十七條第二項，
    道路交通案件處理辦法第十九條，裁定如主文。
中    華    民    國    98    年    9    月    30     日
                  交通法庭  法  官  高文崇
上正本證明與原本無異。
如不服本裁定，應於送達後五日內，向本院提出抗告狀。
                            書記官  林淑慧
中    華    民    國    98    年    9    月    30     日


司法院資訊處製作；財團法人民間司法改革基金會備份。
